【裁判字號】    97,訴,505
【裁判日期】    971215
【裁判案由】    違反槍砲彈藥刀械管制條例
【裁判全文】
臺灣宜蘭地方法院刑事判決               97年度訴字第505號
公  訴  人  臺灣宜蘭地方法院檢察署檢察官
被      告  甲○○
                    （另案於臺灣宜蘭監獄執行中）
指定辯護人  本院公設辯護人  乙○○
上列被告因違反槍砲彈藥刀械管制條例案件，經檢察官提起公訴
（97年度偵字第3027號），本院判決如下：
    主  文
甲○○未經許可，寄藏其他可發射子彈具有殺傷力之槍枝，累犯
，處有期徒刑參年貳月，併科罰金新臺幣伍萬元，罰金如易服勞
役，以新臺幣壹仟元折算壹日。扣案之可發射子彈具有殺傷力之
改造手槍壹枝（槍枝管制編號：0000000000號）及口
徑零點參捌零吋制式子彈壹顆均沒收。
    事  實
一、甲○○前因施用毒品案件，經本院以96年度訴字第424號判
    決判處有期徒刑8月確定，於民國96年11月1日入監執行，並
    於97年6月30日縮刑期滿執行完畢。詎仍不知悔改，於97年7
    月5日，在其位於宜蘭縣宜蘭市○○路20號之住處，受友人
    吳慶亮之託而代為保管手提包1個，內有仿BERETTA廠84型半
    自動手槍製造而具有殺傷力之改造手槍1枝（槍枝管制編號
    0000000000號）及具有殺傷力之口徑0.380吋之制式子彈2顆
    ，嗣於97年7月7日，因吳慶亮遲未向甲○○取回該手提包，
    甲○○開啟該手提包後，始發現內有上開具有殺傷力之改造
    手槍1枝及制式子彈2顆，竟仍基於未經許可而寄藏其他可發
    射子彈具有殺傷力槍枝及子彈之犯意，代為保管上開槍彈，
    並將之置放於其所承租之車牌號碼YY-8609號自用小客車後
    座。嗣經警於97年7月30日下午5時30分許攔查該自用小客車
    後查獲，並扣得上開具有殺傷力之改造槍枝1枝及制式子彈2
    顆。
二、案經宜蘭縣警察局礁溪分局報請臺灣宜蘭地方法院檢察署檢
    察官偵查起訴。
    理  由
一、上揭事實，業據被告於警詢、偵查及本院審理時均坦承不諱
    ，並有改造手槍1枝及制式子彈2顆扣案可資參佐，核與被告
    前開任意性自白之事實相符，自堪信為真實。而扣案之改造
    手槍及子彈經送內政部警政署刑事警察局鑑定之結果，認送
    鑑手槍1枝，係改造手槍，由仿BERETTA廠84型半自動手槍製
    造之槍枝，換裝土造金屬槍管及土造金屬槍機而成，擊發功
    能正常，可供擊發適用子彈使用，認具殺傷力，而送鑑子彈
    2顆，認均係口徑0.380吋制式子彈，採樣1顆試射，可擊發
    ，認具殺傷力，此亦有內政部警政署刑事警察局97年9月1日
    刑鑑字第0970122166號槍彈鑑定書附卷可稽，故本件扣案之
    槍彈均係具有殺傷力，亦堪以認定。綜上，本件事證明確，
    被告犯行堪以認定，應依法論科。
二、核被告所為，係犯槍砲彈藥刀械管制條例第8條第4項未經許
    可寄藏可發射子彈具有殺傷力之槍枝罪及同條例第12條第4
    項之寄藏子彈罪。被告因寄藏而持有槍彈之行為，為寄藏之
    低度行為，均不另論罪。被告同時寄藏上開具有殺傷力之槍
    枝及子彈，為想像競合犯，應從一重之寄藏可發射子彈具有
    殺傷力之槍枝罪論處。查被告前因施用毒品案件，經本院以
    以96年度訴字第424號判決判處有期徒刑8月確定，於96年11
    月1日入監執行，並於97年6月30日縮刑期滿執行完畢，有卷
    附臺灣高等法院被告前案紀錄表可按，其受有期徒刑之執行
    完畢後，5年內故意再犯本件有期徒刑以上之罪，為累犯，
    依法加重其刑。爰審酌被告為其友人寄藏槍彈之犯罪動機，
    生活狀況、智識程度、對社會所生之損害，及犯罪後尚能坦
    承犯行態度良好等一切情狀，量處如主文所示之刑，罰金部
    分並諭知易服勞役之折算標準。扣案之可發射子彈具有殺傷
    力之槍枝1枝（槍枝管制編號：0000000000號）及口徑0.380
    吋制式子彈1顆（其中1顆業經試射），均屬違禁物，不問屬
    於被告與否，均應依刑法第38條第1項第1款之規定諭知沒收
    。
據上論斷，應依刑事訴訟法第299條第1項前段，槍砲彈藥刀械管
制條例第8條第4項、第12條第4項，刑法第11條前段、第55條、
第47條第1項、第42條第3項、第38條第1項第1款，判決如主文。
本案經檢察官張立言到庭執行職務。
中    華    民    國    97    年    12    月    15    日
                  刑事第二庭審判長法  官  黃永勝
                                  法  官  陳映佐
                                  法  官  鄭貽馨
以上正本證明與原本無異。
如不服本判決應於收受送達後十日內向本院提出上訴書狀，並應
敘述具體理由；其未敘述上述理由者，應於上訴期間屆滿後二十
日內向本院補提理由書(均須按他造當事人之人數附繕本)「切勿
逕送上級法院」。
                                  書記官  林嘉萍
中    華    民    國    97    年    12    月    16    日
附錄本案論罪科刑法條全文：
槍砲彈藥刀械管制條例第8條
未經許可，製造、販賣或運輸鋼筆槍、瓦斯槍、麻醉槍、獵槍、
空氣槍或第4條第1項第1款所定其他可發射金屬或子彈具有殺傷
力之各式槍砲者，處無期徒刑或5年以上有期徒刑，併科新臺幣1
千萬元以下罰金。
未經許可，轉讓、出租或出借前項所列槍枝者，處5年以上有期
徒刑，併科新臺幣1千萬元以下罰金。
意圖供自己或他人犯罪之用，而犯前二項之罪者，處無期徒刑或
7年以上有期徒刑，併科新臺幣1千萬元以下罰金。
未經許可，持有、寄藏或意圖販賣而陳列第1項所列槍枝者，處3
年以上10年以下有期徒刑，併科新臺幣700萬元以下罰金。
第1項至第3項之未遂犯罰之。
槍砲彈藥刀械管制條例第12條
未經許可，製造、販賣或運輸子彈者，處1年以上7年以下有期徒
刑，併科新台幣500萬元以下罰金。
未經許可，轉讓、出租或出借子彈者，處6月以上5年以下有期徒
刑，併科新台幣300萬元以下罰金。
意圖供自己或他人犯罪之用，而犯前二項之罪者，處3年以上10
年以下有期徒刑，併科新台幣700萬元以下罰金。
未經許可，持有、寄藏或意圖販賣而陳列子彈者，處5年以下有
期徒刑，併科新台幣300萬元以下罰金。
第1項至第3項之未遂犯罰之。


司法院資訊處製作；財團法人民間司法改革基金會備份。
